【裁判字號】    92,易,2113
【裁判日期】    920918
【裁判案由】    違反商標法
【裁判全文】
臺灣臺中地方法院刑事判決                        九十二年度易字第二一一三號
    公  訴  人  臺灣臺中地方法院檢察署檢察官
    被      告  甲○○
右列被告因違反商標法案件，經檢察官聲請簡易判決處刑（九十二年度偵字第一三九
０五號），經本院臺中簡易庭認為不宜以簡易判決處刑，簽移由本院刑事庭依通常程
序審理，本院判決如左：
    主  文
甲○○明知為於同一商品使用相同於他人註冊商標之圖樣商品而販賣，累犯，處有期
徒刑肆月，如易科罰金，以佰元折算壹日。扣案之仿冒「勞力士」商標之手錶貳只
，沒收。
    事  實
一、甲○○前於民國八十九年間，因贓物罪，經本院於八十九年八月二十四日以八十
    九年度訴字第一六五八號判處有期徒刑十月，緩刑五年確定，又於八十九年間，
    因傷害、誣告罪，經本院於九十年五月三十日以八十九年度訴字第二七一一號分
    別判處有期徒刑五月、四月，合併應執行有期徒刑七月，如易科罰金，以三百元
    折算一日，嗣經臺灣高等法院臺中分院於九十年九月五日以九十年度上訴字第一
    二一０號撤銷原判決，就傷害部分改判處有期徒刑五月，如易科罰金，以三百元
    折算一日，就誣告部分改判處無罪確定，經本院撤銷前開緩刑，合併定其應執行
    刑為有期徒刑一年二月，於九十一年三月二十五日入監執行，於九十二年三月一
    日假釋出監，甫於九十二年五月四日假釋付保護管束期滿，未經撤銷，視為執行
    完畢，猶不知悔改。
二、甲○○明知「ＲＯＬＥＸ」商標名稱及圖樣，係經瑞士商勞力士錶廠依法向我國
    經濟部中央標準局（現改制為智慧財產局）申請註冊取得商標專用權，核准使用
    於鐘錶、計時器及其組件、鐲錶、裝飾珠寶鑽石之手錶等商品，並為相關大眾所
    共知之著名商標，商標名稱專用權期間為七十四年十月一日起至八十四年九月三
    十日止，核准延展期間自八十四年十月一日起至九十四年九月三十日止，其於商
    標專用期間內享有禁止他人於相同或類似商品為相同或類似使用之排他性權利，
    目前仍於商標專用期間，竟基於意圖販售仿冒著名商標「ＲＯＬＥＸ」之商品以
    獲利之犯意，於九十二年七月九日，在臺中市○區○○路三段與復興路四段旁之
    跳蚤市場內，將其於八十七年間，在臺中縣太平市○○路夜市，向不詳姓名年籍
    之成年男子，以新臺幣（下同）二千元之代價，購買目前已經損壞之仿冒著名商
    標「ＲＯＬＥＸ」之手錶二只，以每只一千元之價格，公然擺攤陳列販售與不特
    定之人，以資牟利。嗣於九十二年七月九日十一時四十分許，在臺中市○區○○
    路三段與復興路四段旁之跳蚤市場內，為警查獲，並扣得其所有供販售用之仿冒
    著名商標「ＲＯＬＥＸ」之手錶二只。
二、案經香港商勞力士中心有限公司臺灣分公司委任告訴代理人車文緯訴由臺中市警
    察局第三分局報告臺灣臺中地方法院檢察署檢察官聲請簡易判決處刑。
    理  由
一、訊據被告甲○○，對於右揭時地販售仿冒著名商標「ＲＯＬＥＸ」之手錶以獲利
    之情，業經於警詢、偵查及本院審理中坦認屬實，核與告訴人香港商勞力士中心
    有限公司臺灣分公司委任告訴代理人車文緯於警詢中指訴之情節相符，並有香港
    商勞力士中心有限公司臺灣分公司所出具之鑑定證明一份、經濟部中央標準局商
    標註冊證一份、臺北市政府營利事業登記證一份、現場照片三張在卷可稽，復有
    扣案之仿冒著名商標「ＲＯＬＥＸ」之手錶二只為證，被告自白供述與現有事證
    相符，應堪置信。至於被告辯稱扣案之仿冒著名商標「ＲＯＬＥＸ」之手錶業已
    損壞，無法使用，原係打算送修，暫時放置於手提箱內，並無販賣之意思，僅係
    因員警詢價表明購買之意願，才會開價每只一千元云云，惟查：扣案之仿冒著名
    商標「ＲＯＬＥＸ」之手錶係被告於八十七年間即購買之仿冒著名商標物品，且
    已損壞多時，業據被告供承屬實，則被告若無販售之意，何須將前開手錶放置於
    其陳列之攤位貨架處？又被告若係欲行送修，無販賣之意圖，理當直接送往鐘錶
    店維修即可，更無大費周章擺置於販售之攤位之舉；且前開手錶既已損壞，在未
    經修復前，尚無法使用，被告對於欲行購買者，仍開價每只一千元出售，則被告
    若無販售之意，熟人能信？況且，查獲之員警並無對於被告施以誘捕之行徑，其
    所為僅係自被告所陳列之貨架中挑選出扣案之仿冒著名商標「ＲＯＬＥＸ」之手
    錶，向被告詢價，而被告在告知手錶目前損壞無法使用之前提下，竟仍開價每只
    一千元」，更見被告原即具有販售扣案之仿冒著名商標「ＲＯＬＥＸ」之手錶之
    意圖，是以，被告所辯，原無販售意圖者，要屬事後卸責之詞，要難採信。本件
    事證已臻明確，被告犯行，洵堪認定。
二、被告明知扣案之手錶二只係仿冒瑞士商勞力士錶廠申請註冊取得著名商標「ＲＯ
    ＬＥＸ」專用權之商品，竟基於意圖販售仿冒著名商標「ＲＯＬＥＸ」商品以獲
    取非法利益之犯意，公然擺攤陳列販售，核其所為，係犯商標法第六十三條之販
    賣仿冒商標商品罪。末查：被告曾於八十九年間，因贓物罪，經本院於八十九年
    八月二十四日以八十九年度訴字第一六五八號判處有期徒刑十月，緩刑五年確定
    ，又於八十九年間，因傷害、誣告罪，經本院於九十年五月三十日以八十九年度
    訴字第二七一一號分別判處有期徒刑五月、四月，合併應執行有期徒刑七月，如
    易科罰金，以三百元折算一日，嗣經臺灣高等法院臺中分院於九十年九月五日以
    九十年度上訴字第一二一０號撤銷原判決，就傷害部分改判處有期徒刑五月，如
    易科罰金，以三百元折算一日，就誣告部分改判處無罪確定，經本院撤銷前開緩
    刑，合併定其應執行刑為有期徒刑一年二月，於九十一年三月二十五日入監執行
    ，於九十二年三月一日假釋出監，甫於九十二年五月四日假釋付保護管束期滿，
    未經撤銷，視為執行完畢，此有臺灣高等法院被告全國前案紀錄表一份、臺灣臺
    中地方法院檢察署刑案資料查註紀錄表一份在卷可稽，被告前受有期徒刑之執行
    完畢後，五年以內在犯有期徒刑以上之罪，為累犯，應依刑法第四十七條之規定
    ，加重其刑。爰審酌被告貪圖不法利益，而以販售仿冒著名商標「ＲＯＬＥＸ」
    之手錶，以獲取非法利益，以致侵害商標專用權人之智慧結晶，助長仿冒品充斥
    市面，危害我國之國際形象，惟被告販售之時間短暫，僅一天即遭查獲，尚未獲
    利，危害尚屬輕微，且於本院審理中坦承部分犯行，犯後態度尚稱良好等一切情
    狀，量處如主文所示之刑，並諭知易科罰金之折算標準。
三、扣案之仿冒著名商標「ＲＯＬＥＸ」之手錶二只，係被告所有用以販售所用之物
    ，不論屬於被告與否，爰依商標法第六十四條之規定，併予諭知沒收。
據上論斷，應依刑事訴訟法第四百五十二條、第二百九十九條第一項前段，商標法第
六十三條、第六十四條，刑法第十一條前段、第四十七條、第四十一條第一項前段，
罰金罰鍰提高標準條例第二條，判決如主文。
中      華      民      國      九十二      年    九    月     十八     日
                                臺灣臺中地方法院刑事第六庭
                                        法  官  巫淑芳
右正本證明與原本無異。
如不服本判決，應於送達後十日內向本院提出上訴狀（須附繕本），上訴於台灣高等
法院台中分院。
                                        書記官
中      華      民      國      九十二      年    九    月     十八     日
附錄論罪科刑法條：
商標法第六十二條：
意圖欺騙他人，有左列情事之一者，處三年以下有期徒刑、拘役或科或併科新臺幣二
十萬元以下罰金。
一、於同一商品或類似商品，使用相同或近似於他人註冊商標之圖樣者。
二、於有關同一商品或類似商品之廣告、標帖、說明書、價目表或其他文書，附加相
    同或近似於他人註冊商標圖權而陳列或散布者。
商標法第六十三條：
明知為前條商品而販賣，意圖販賣而陳列、輸出或輸入者，處一年以下有期徒刑、拘
役或科或併科新臺幣五萬元以下罰金。


司法院資訊處製作；財團法人民間司法改革基金會備份。
